# 应收款项融资，计算公允价值后，背书或贴现时会计处理

提问人：2570890869 时间：2020-04-10 08:05:28
@chenyiwei，陈版主，请教下，期初计算了应收款项融资，计入了其他综合收益，借：其他综合收益 2 万，贷：应收款项融资 2 万；那么承兑背书时，会计处理是，借：应付账款 15 万，贷：应收款项融资-公允价值 13 万，贷：其他综合收益 2 万 ，请问这样做法正确吗？如果期末贴现，又该如何处理？请帮忙指正

回答人：chenyiwei
列入应收款项融资的应收款项，其背书、贴现一般是满足终止确认条件的。在终止确认时，前期累积的其他综合收益应转入投资收益——终止确认损益。所以你的案例中最终损益影响为零。